【裁判字號】    97,訴,1242
【裁判日期】    970711
【裁判案由】    給付報酬
【裁判全文】
臺灣臺中地方法院民事判決  97年度訴字第1242號
  原      告  上通通信電機有限公司
  法定代理人  丁○○
  訴訟代理人  甲○○
  被      告  晶城系統整合工程有限公司
  法定代理人  丙○○
  訴訟代理人  乙○○
上列當事人間請求給付報酬事件，本院於民國97年6月13日言詞
辯論終結，判決如下：
    主    文
被告應給付原告新臺幣（下同）柒拾伍萬陸仟參佰伍拾元，及自
民國九十七年五月二十九日起至清償日止，按週年利率百分之五
計算之利息。
訴訟費用由被告負擔。
甲、程序方面：
    按「訴狀送達後，原告不得將原訴變更或追加。但原告請求
    之基礎事實同一，及擴張或減縮應受判決事項之聲明者，不
    在此限。」，民事訴訟法第255條第1項第2款及第3款定有明
    文。本件原告起訴時聲明之第1項原請求：「被告應給付原
    告新臺幣（下同）791,550元，及自起訴狀繕本送達翌日起
    至清償日止，按年息5%計算之利息。」；嗣於民國97年6月
    13日言詞辯論期日，原告當庭將第1項之訴之聲明減縮為「
    被告應給付原告756,350元，及自起訴狀繕本送達翌日起至
    清償日止，按年息5%計算之利息。」，依前開說明，應予准
    許。
乙、實體方面：
    事實及理由
一、原告主張：被告請原告於台中市○○○街污水處理廠對面實
    施寶鴻加州店舖住宅新建弱電工程，約定工程總價130萬元
    含稅，雖被告曾開立面額509,550元之支票，惟其於97年4月
    5日延後兌現，嗣於97年4月11日跳票，被告至今除尚欠工程
    款509,550元外，仍欠尾款282,000元，除瓦斯偵測器35,200
    元部分同意扣除外，被告迄共積欠原告工程款756,350元，
    ，該筆款項經原告屢經催討被告至今仍未清償，為此爰依民
    法第505條第1、2項之規定主張基於承攬關係請求工程報酬
    。至於卷附明細中12,000元之圍牆紅外線部分原告已施作完
    畢，此有建設公司工地主任驗收確認，若嗣後查出圍牆紅外
    線部分沒施作而造成被告困擾，原告願負全責等語。
    並聲明：
    被告應給付原告756,350元，及自起訴狀繕本送達之翌日起
    至清償日止，按週年利率5%計算之利息。
二、對於兩造有簽訂工程契約不爭執，僅陳稱被告因被倒債致公
    司資金短缺而無法支應等語。
三、原告主張之事實，業據其提出與所述情節相符之寶鴻加州店
    舖住宅新建弱電工程合約、台灣票據交換所台中市分所退票
    理由單、存證信函影本及回執聯、寶鴻加州店舖住宅新建弱
    電工程完工證明單等影本各1份附卷為憑，即被告對原告之
    主張兩造有簽訂工程契約之事實亦不爭執，僅陳稱被告因被
    倒債致公司資金短缺而無法支應等語明確，是依本院調查之
    結果，堪信原告之主張為真實。從而，原告憑以訴請被告應
    給付原告756,350元，及自起訴狀繕本送達之翌日即97年5月
    29日起至清償日止，按週年利率5%計算之利息，即為有理由
    ，應予准許。
四、本件事證已臻明確，兩造其餘之攻擊防禦方法無逐一論述之
    必要，附此敘明。
據上結論：本件原告之訴為有理由，依民事訴訟法第78條，判決
如主文。
中    華    民    國    97    年    7    月    11   日
                  民事第四庭    法  官  呂明坤
正本係照原本作成。
如對本判決上訴，須於判決送達後20日內向本院提出上訴狀。
中    華    民    國    97    年    7    月    11   日
                                書記官  吳慕先


司法院資訊處製作；財團法人民間司法改革基金會備份。
